臺灣高等法院民事判決　　　　　　　　　　　　　　　九十三年度重上字第四八號
　　上　訴　人　乙○○
　　訴訟代理人　黃秀珠律師
　　被 上訴 人　甲○○
　　訴訟代理人　詹基益律師
右當事人間請求侵權行為損害賠償事件，上訴人對於中華民國九十二年二月二十五日
臺灣台北地方法院八十七年度重附民字第六號第一審刑事附帶民事判決提起上訴，經
刑事庭移送前來，本院於中華民國九十三年七月十四日言詞辯論終結，判決如下：
    主      文
上訴駁回。
第二審訴訟費用由上訴人負擔。
    事實及理由
一、上訴人主張：
（一）訴外人姜廣業於八十四年五月間邀上訴人至帛琉共和國艾萊州（下稱艾萊州）
      投資興建渡假旅館，並提出土地合作興建房屋契約書，表示已支付被上訴人新
      台幣（下同）二千二百八十萬元之土地保證金，取得土地使用權。而被上訴人
      則稱其為中華民國帛琉共和國文化經濟交流協會（下稱中帛交流協會）及艾萊
      州政府國土研議會之會長，該投資案之土地租賃權原為其所有，其已收受姜廣
      業所支付之土地保證金二千二百八十萬元。被上訴人與姜廣業並保證該合法之
      艾萊州土地租賃權得移轉予上訴人，且購買艾萊州土地者得取得帛琉共和國居
      留權等語，上訴人因而同意在艾萊州以承租土地興建不動產，並在我國推出銷
      售之方式進行投資，約定由姜廣業出資二千五百萬元，其已支付予被上訴人之
      二千二百八十萬元土地保證金抵作其出資之一部分；上訴人則出資三千萬元，
      並以此出資範圍，視該投資案之支出需要，提供資金。然中帛交流協會未於帛
      琉共和國登記，且因係非營利組織，根本無法進行商業租賃行為，且於八十四
      年八月十八日與艾萊州州長簽訂之租賃契約係為無效契約，帛琉共和國國家財
      產局亦出具證明其從未收受中帛交流協會交付之租金，上訴人爰依民法第一百
      八十四條侵權行為之法律關係請求被上訴人給付上訴人已交付之上述金額。
（二）被上訴人確有隱匿實情使上訴人陷於錯誤之行為：
  １、被上訴人於本件刑事部分已自承中帛交流協會無法取得租賃權，足見被上訴人
      辯稱其已取得帛琉共和國艾萊州公有土地之租賃權，並非事實。被上訴人於八
      十四年八月十八日與艾萊州州長所簽署之帛琉共和國艾萊州公有土地租賃契約
      書，僅屬草約之性質，係不完整且無法執行者，被上訴人卻辯稱已取得合法租
      賃權，依據帛琉共和國法律規定，凡經營處理公有土地所發生之收入應匯入國
      家財政局，而後結集匯入國庫。凡依法成立州政府者，因經管處理該州公有土
      地之收入之四分之三應繳入該州政府財政局，剩餘四分之一繳入國家財政局。
      被上訴人雖於本件刑事部分中稱其已繳付土地保證金及土地租金予艾萊州土地
      管理局，惟其無法提出支付證明，所辯之詞不足採信。況上訴人向艾萊州土地
      管理局及帛琉國家財政局求證，均獲稱未收到任何租金，被上訴人竟辯稱因本
      件乃係協助帛琉開發促其經濟成長，帛琉艾萊州土地管理局才同意不先行收取
      租金，俟開發建造完成後才給付租金，但可先行收取次承租人之租金，作為開
      發整地費用等語，前後供述矛盾不一，顯係臨訟藉詞，並非真實，不足採信。
      又該租賃契約第一條承租地之座落與面積之約定均為空白，而稱實際租賃地之
      位置如其附錄Ａ所示，然該契約中並無所謂附錄Ａ，既無租賃標的物，契約顯
      為無效；另該契約就租金數額亦無明確約定，既無租金對價約定，與租賃要件
      有違，其是否具有契約效力顯有疑問，因此，被上訴人辯稱其享有艾萊州土地
      租賃權，顯非真實。
  ２、中帛交流協會與艾萊州土地管理局間之八十四年八月十八日租賃契約因下列事
      由而可認無效：該租賃契約未經艾萊州土地管理局之授權簽定；租賃契約內就
      承租地位置並無明確約定而無效；依帛琉共和國之法律，外國人承租土地租期
      不得超過五十年，而該租賃契約約定得續租至一百年，係違法而無效；中帛交
      流協會係一外國法人，尚未獲准以外人身分在帛琉共和國投資之許可，其無權
      在帛琉共和國取得土地租賃權利益；租賃契約內並無租金最低數額之約定；被
      上訴人之開發計劃，所含括之土地竟含他人私有地、美國政府專用地，顯不合
      法且易生爭訟。
  ３、外籍人士雖可向帛琉地主租用土地，最長期限五十年，惟依當時帛琉之法令，
      仍禁止外籍人士取得土地所有權，且帛琉共和國公民權依該國憲法第八條第八
      款之規定，僅授與具帛琉血統者，未具帛琉血統者均不得歸化。此一法令限制
      ，被上訴人應知之甚詳，然其自八十四年起刊登廣告，一再宣稱在帛琉投資不
      動產可取得居留權，足見被上訴人顯然係假借可取得帛琉居留權之方式，向上
      訴人推銷投資帛琉不動產，使上訴人陷於錯誤，誤信合法取得帛琉居留權，投
      資帛琉土地進而交付財物予被上訴人。
（三）上訴人確因被上訴人之行為，陷於錯誤而交付財物：
      自八十四年六月間開始，姜廣業陸續以需資金週轉、公關費、財力證明及公司
      開辦費等為由，要求上訴人支付金錢，而姜廣業僅提出其於八十四年九月二十
      日簽立之艾萊州公有土地租賃契約書予上訴人，並將該租賃契約書上之承租人
      改為上訴人予姜廣業於帛琉共和國申請設立之遠東帛琉經濟發展投資有限公司
      （下稱遠帛公司）。上訴人另向被上訴人要求提出被上訴人向艾萊州政府承租
      公有土地之租賃契約，被上訴人則稱需再給付土地保證金一百萬元及見證金一
      百二十萬元，上訴人付款後卻仍不見被上訴人提出該租賃契約。而於八十四年
      十月三日及十二月三十一日，被上訴人通知上訴人訴外人姜廣業前所支付土地
      保證金二千二百八十萬元中，僅二百八十萬元為現金支付，另八百五十萬元以
      支票支付者皆遭退票，上訴人為使投資案順利進行，即補足被上訴人所稱之金
      額，共計上訴人已支付被上訴人一千零七十萬元。
（四）民法上所謂詐欺，係欲相對人陷於錯誤，故意示以不實之事，令其因錯誤而為
      意思之表示，本件被上訴人對上訴人隱匿實情，顯有使上訴人陷於錯誤，而交
      付財物予被上訴人，依民法第一百八十四條第一項前段規定，應對上訴人負擔
      損害賠償責任。又雖本件刑事部分確定判決認定上訴人告訴被上訴人部分不構
      成刑法上之詐欺罪，然因被上訴人就他併案部分仍構成犯罪，該判決仍係被上
      訴人有罪之判決，按刑事訴訟法第五百零四條所稱應以刑事判決所認定之事實
      為據者，係指附帶民事訴訟之判決而言，如附帶民事訴訟經送於民事庭後，即
      為獨立民事訴訟，其裁判不受刑事判決認定事實之拘束，最高法院四十八年度
      台上字第七一三號判例著有明文，而刑事附帶民事訴訟是否合法，應以起訴時
      主張之事實衡量，不因其後諭知被告無罪之判決而有差異，應仍可就實體上為
      審理；另按法院為判決時，應斟酌全辯論意旨及調查證據之結果，依自由心證
      判斷事實之真偽。但別有規定者，不在此限。當事人已證明受有損害而不能證
      明其數額或證明顯有重大困難者，法院應審酌一切情況，依所得心證定其數額
      。法院依自由心證判斷事實之真偽，不得違背論理及經驗法則。得心證之理由
      ，應記明於判決，民事訴訟法第二百二十二條亦定有明文，則本件應不受刑事
      判決之影響，而為獨立之審理及裁判。
二、被上訴人辯以：
（一）按刑事訴訟諭知無罪、免訴或不受理之判決者，應以判決駁回原告之訴，刑事
      訴訟法第五百零三條第一項前段定有明文。本件刑事部分第一審判決被上訴人
      無罪，檢察官聲明不服提起上訴後，亦經本院刑事庭就被上訴人與姜廣業對上
      訴人共犯詐欺部分，判決上訴駁回，依照上開規定，上訴人附帶提起民事訴訟
      及其假執行之聲請，自應予駁回；惟本院刑事庭未經上訴人之聲請，誤引刑事
      訴訟法第五百零四條第一項前段之規定，以裁定將本件附帶民事訴訟移送民事
      庭，於法不無違誤，民事法院仍應以上訴人之上訴提起不當，從程序上駁回，
      不得為實體上審理，最高法院六十五年十二月七日六十五年第九次民庭庭推總
      會議決議(四)可得參照。復按刑事法院得依刑事訴訟法第五百零四條第一項前段
      規定，將附帶民事訴訟以裁定移送民事庭者，以刑事部分宣告被告有罪之判決
      者為限，至刑事訴訟諭知無罪之判決，刑事法院本應依同法第五百零三條第一
      項前段規定以判決駁回上訴人之上訴，如誤以裁定移送於民事庭，其上訴之不
      合法，不因移送民事庭而受影響，受移送之民事庭應認上訴人之上訴為不合法
      以裁定駁回之，且附帶民事訴訟移送民事庭前之訴訟行為是否合法，仍應依刑
      事訴訟法決之，最高法院四十一年台上字第五○號及六十六年台上字第一○九
      四號判例皆著有明文，是其訴訟是否合法，應以刑事法院裁定移送時為準，本
      件附帶民事訴訟於裁定移送民事庭時，其刑事部分業經本院刑事庭九十二年度
      上易字第一八八一號就被上訴人與訴外人姜廣業對上訴人共犯詐欺部分於主文
      判決上訴駁回，復於其理由欄參中認定上訴人無何陷於錯誤可言，而駁回刑事
      上訴，被上訴人既受無罪之判決，得逕以上訴人之上訴提起不當，程序上予以
      駁回。
（二）被上訴人對上訴人未曾隱匿實情：　　
  １、被上訴人於八十三年十二月間獲艾萊州州長授以艾萊州國土發展研議會總會長
      之職，並授權其規劃開發該州之三千七百多公頃土地，嗣於八十四年八月十八
      日就該州水庫旁，距帛琉機場約三公里處，面積約一百多公頃之土地，以附圖
      方式與艾萊州州長簽立租期五十年，得延一期五十年之租賃契約，並至帛琉法
      院公證。被上訴人與艾萊州州長訂約時，是否知悉該租約之效力有爭執，惟仍
      於台灣銷售房地而存有詐騙之不法所有意圖，實非無疑。再由該租賃契約公證
      書原本所示，該租約之附件不僅有附圖表明承租之區域，且對於附圖所示區域
      打算為如何之開發亦以不同顏色標明清楚，並無上訴人所稱無附件Ａ之情事。
      被上訴人於訂約時是否知悉該租賃契約不完整而無法執行等情，均無從證明，
      既無證據可以證明被上訴人於訂約時即知該租約效力有疑議，即不能以為不利
      被上訴人之認定，遽而認定該租約無效，推論被上訴人有詐騙之故意。
  ２、由被上訴人與艾萊州州長所簽立之租賃契約所示，出租人為艾萊州公有土地管
      理局，並以艾萊州州長為代表，承租人為中帛交流協會，並以被上訴人為代表
      ，租金之繳納方式約定為首次租賃期間內每年租金定為分租人每年＼每月繳交
      承租人協議美元租金之百分之六十，承租人每年應依出租人指定之地點繳付該
      筆租金，足見被上訴人應繳租金予出租人艾萊州公有土地管理局而非帛琉共和
      國國家財政局，被上訴人即無繳納租金予帛琉共和國國家財政局之義務；又上
      訴人並未舉證帛琉國家管理局未收到艾萊州政府土地管理局主席所繳納之租金
      ，是否因被上訴人未曾給付租金所致。再上訴人雖主張被上訴人未繳納租金，
      惟因為本件係協助帛琉共和國開發促其經濟成長，艾萊州土地管理局才同意不
      先行收取租金，俟開發建造完成後才付租金，但可先收取次承租人之租金作為
      開發整地費用，並明定於租約中，且依該租賃契約約定被上訴人得先收取轉租
      租金，該租金得優先支付因轉租而生之費用，是以被上訴人上開主張顯非無稽
      ，對於租金給付之時期及方式，依據契約自由原則自得由出租人與承租人間約
      定為之，而未繳交租金之原因非僅一端，出租人同意遲延給付亦無不可，上訴
      人僅以被上訴人未繳納租金，即認被上訴人明知該租約無效而有詐騙之故意，
      顯不足採。
  ３、上訴人主張被上訴人明知未具帛琉血統之人，無法取得帛琉之居留權，竟向上
      訴人誆稱在帛琉投資不動產者，即可取得帛琉居留權，五年後可取得帛琉公民
      權，使上訴人誤認而參與姜廣業之投資，並交付財物等語；然帛琉共和國憲法
      第八條第八款雖禁止外籍人士取得土地所有權，惟可向帛琉地主租用，最長期
      限五十年，外籍人士得以承租之方式向地主承租土地從事開發，均可獲准投資
      後可取得公民權等情。
  ４、上訴人雖以被上訴人及姜廣業明知被上訴人並未享有帛琉土地租賃權，且上開
      虛偽租賃契約簽署日期為八十四年八月十八日，詎姜廣業竟提出八十四年三月
      二十八日與被上訴人簽立之合建契約，向上訴人詐稱被上訴人享有合法租賃權
      ，以取信上訴人同意投資遠帛公司云云；惟被上訴人與姜廣業於八十四年三月
      間所訂定者為合建契約，又被上訴人於八十四年八月十八日取得租賃契約前，
      即已經艾萊州州長授權開發艾萊州，於八十四年三月二十八日與姜廣業簽立合
      建契約，因有土地租賃權不能認其有何詐騙，況無證據證明被上訴人明知與艾
      萊州州長所簽立之租賃契約無效，則被上訴人告知上訴人有土地租賃權一事，
      亦不能認其有詐騙可言。
  ５、上訴人又以其向被上訴人詢問姜廣業是否已付清土地保證金，其才答應與姜廣
      業共同在帛琉籌設遠帛公司，事後姜廣業表示財政困難希望上訴人承受其已支
      付被上訴人之土地保證金，其誤信姜廣業保證金已支付，且相信碧波山莊之開
      發無問題，才於八十四年六月至十二月間陷於錯誤交付姜廣業三百八十多萬，
      作為轉讓股權之價金，及二百二十多萬元遠帛公司開辦費等費用。但姜廣業與
      被上訴人訂定合建契約時，收執書上已載明所收姜廣業所繳之合建契約保證金
      二千二百八十萬元，其支付憑證除現金一百三十萬元外，其他以三張支票支付
      ，是被上訴人向上訴人稱姜廣業已付清土地保證金一事，並無虛偽可言。又上
      開收執書既載明多數保證金係以開票方式支付，上訴人亦自承於姜廣業開立予
      被上訴人之支票跳票後，其仍支付保證金予被上訴人，足見上訴人應明知姜廣
      業係以簽立支票方式給付保證金，且該票據尚未兌現，是不能以被上訴人告知
      上訴人姜廣業已付清保證金，而認被上訴人有何施用詐術，亦不能認上訴人有
      何陷於錯誤可言。
（三）被上訴人未曾使上訴人陷於錯誤而交付財物：
      上訴人雖主張其受被上訴人詐騙支付一千零七十萬元，然被上訴人否認收受上
      訴人前開數額金錢，因上訴人要求將姜廣業所簽立之合建契約，改成上訴人與
      協會簽立租賃契約，並由上訴人承受姜廣業所支付之土地保證金，至今上訴人
      僅給付一部分，其餘均未給付，且由上訴人所提之證據觀之，其中僅有票據號
      碼分別為0000000號、0000000號，票面金額分別為一百萬元、
      二百五十萬元之支票及金額為六百萬元之電匯單上載有被上訴人姓名，其餘票
      據付款人欄均空白，而無從證明前開票據已交給被上訴人並經兌現，是上訴人
      給付被上訴人之金額，是否如其所述實非無疑。再者，被上訴人與姜廣業於八
      十五年四月九日簽立協議書，載明將租約權利移轉給上訴人，原姜廣業開立的
      土地租約保證金支票，雙方協議待上訴人開立保證金支票交付被上訴人後，再
      行退還保證票給訴外人姜廣業，雙方嗣於八十五年八月二十一日簽立切結收據
      ，載明姜廣業原以將權利移轉給上訴人，但因上訴人沒有依照協議執行而未完
      成移轉程序，訴外人姜廣業取回原租約保證金支票。屆時由被上訴人以文書通
      知上訴人依約補足完成租約保證金，參諸八十四年底上訴人已逐步承接遠帛公
      司之股份，且上訴人亦不否認八十四年十月、十二月間交付被上訴人之六百萬
      元及二百五十萬元係為確保土地租賃案順利進行之土地保證金等情觀之，足見
      該合建契約事後改由上訴人與中帛交流協會訂定租賃契約一事，應非虛枉。此
      外復無證據可以證明被上訴人所取得之帛琉土地租賃權確實無效，是上訴人基
      於投資關係向被上訴人承租土地，進而依合約給付部分土地保證金等，亦難認
      有何陷於錯誤可言，上訴人依約將其已給付之部分沒收，於法並無不合。
三、本件上訴人依民法第一百八十四條侵權行為之法律關係請求被上訴人給付一千六
    百七十萬三千六百元及自八十五年二月一日起至清償日止，按年息百分之五計算
    之利息，經原法院依刑事訴訟法第五百零三條第一項前段之規定，判決駁回上訴
    人之訴，上訴人就其敗訴部分依法提起上訴，聲明為：(一)原判決廢棄；(二)被上訴
    人應給付上訴人一千零七十萬三千六百萬元及自八十五年二月一日起至清償日止
    ，依年利率百分之五計算之利息；(三)願供擔保，請准宣告假執行。被上訴人則聲
    明：上訴駁回，如受不利判決，請准提供現金或等值之有價證券為擔保，免為假
    執行。
四、查上訴人主張被上訴人與姜廣業明知被上訴人並未享有帛琉土地租賃權，且上開
    虛偽租賃契約簽署日期為八十四年八月十八日，詎姜廣業竟提出八十四年三月二
    十八日與被上訴人簽立之合建契約，向上訴人詐稱被上訴人享有合法租賃權，使
    上訴人陷於錯誤，而交付上揭之金額，因認姜廣業與被上訴人共犯有刑法第三百
    三十九條第一項之詐欺罪嫌乙節，經原審判決被上訴人無罪，檢察官聲明不服提
    起上訴後，亦經本院刑事庭於九十二年十一月十三日以九十二年度上易字第一八
    八一號判決上訴駁回確定（見該判決理由參部分），並經本院依職權調閱上開卷
    宗，查核屬實，且為上訴人所不爭執（見本院卷第一六四頁之準備程序筆錄、第
    一七七頁之言詞辯論筆錄），堪信本件上訴人主張上述之刑事部分，被上訴人業
    經被判決無罪確定。
五、本件經本院於九十三年六月九日與兩造整理並協議簡化之爭點為：（見本院卷第
    一六三頁之準備程序筆錄）
（一）本件移送是否違背刑事訴訟法第五百零三條第一項、第五百零四條第一項之規
      定？民事庭應否為實體上之審理？
（二）如認應為實體上之審理，被上訴人是否有如上訴人所述隱匿實情使上訴人陷於
      錯誤，而交付財物與被上訴人之侵權行為？
（三）如被上訴人有上述之侵權行為，上訴人請求之金額，究以若干始為合理？
六、茲分述之如下：
（一）本件移送是否違背刑事訴訟法第五百零三條第一項、第五百零四條第一項之規
      定？民事庭應否為實體上之審理？
  １、按「刑事訴訟諭知無罪、免訴或不受理之判決者，應以判決駁回原告之訴，但
      經原告聲請時，應將附帶民事訴訟移送管轄法院之民事庭。」、「法院認附帶
      民事訴訟確係繁雜，非經長久時日不能終結其審判者，得以合議裁定移送該法
      院之民事庭；其因不足法定人數不能合議者，由院長裁定之。」，刑事訴訟法
      第五百零三條第一項、第五百零四條第一項分別定有明文。又刑事庭移送民事
      庭之附帶民事訴訟，僅移送後之訴訟程序應適用民事訴訟法，若移送前之訴訟
      行為，是否合法，仍應依刑事訴訟法決之（最高法院四十一年台上字第五○號
      判例參照），而宣告無罪之案件，關於附帶民事訴訟部分，雖可駁回原告之訴
      ，但祇能從程序上駁回，不得以其實體上之請求為無理由而駁回之（最高法院
      二十五年七月二十一日民、刑庭總會決議參照）。刑事法院之移送裁定既不合
      法（刑事附帶民事訴訟，經刑事訴訟諭知無罪之判決，刑事法院未經原告之聲
      請，以裁定將附帶民事訴訟移送民事法院）。民事法院仍應以原告之訴提起不
      當，從程序上駁回，不得為實體上審理。（最高法院六十五年十二月七日第九
      次民庭庭推總會決議(四)參照）
  ２、查上訴人主張之刑事部分，業經本院判決被上訴人無罪確定，已如前述，而上
      訴人於原審提起附帶民訴，及向本院刑事庭提起上訴時，亦未聲請將附帶民事
      訴訟移送管轄法院之民事庭，有上訴人之起訴狀及上訴狀在卷可憑（見原審卷
      第一至六頁、本院九十二年度重附民上字第六七號卷第十至十二頁），依刑事
      訴訟法第五百零三條之規定，上訴人附帶提起民事訴訟及其假執行之聲請，自
      應予駁回；惟本院刑事庭未經上訴人之聲請，即引刑事訴訟法第五百零四條第
      一項前段之規定，以裁定將本件附帶民事訴訟移送民事庭，於法不無違誤，揆
      諸上揭說明，本院仍應以上訴人之訴提起不當，從程序上駁回，不得為實體上
      審理。
（二）如認應為實體上之審理，被上訴人是否有如上訴人所述隱匿實情使上訴人陷於
      錯誤，而交付財物與被上訴人之侵權行為？
（三）如被上訴人有上述之侵權行為，上訴人請求之金額，究以若干始為合理？
      如上所述，本院既認被上訴人無罪確定，應以上訴人之訴提起不當，從程序上
      駁回上訴人之訴，自無再就上開（二）、（三）二項爭點，加以論述之必要，
      併此敘明。
七、綜上所述，本件被上訴人被訴前開案件，業經原審刑事判決諭知無罪，檢察官不
    服原判決提起上訴後，亦經本院刑事庭判決駁回確定，依首開規定，上訴人提起
    附帶民事訴訟，自應予駁回。其假執行之聲請亦失所附麗，應併予駁回。原審為
    上訴人敗訴之判決，及駁回其假執行之聲請，並無不合。上訴意旨指摘原判決不
    當，求予廢棄改判，為無理由，應予駁回。
八、本件事證已臻明確，兩造其餘之攻擊、防禦方法，核與判決結果不生影響，爰毋
    庸一一論述，並此敘明。
九、據上論結，本件上訴為無理由，依民事訴訟法第四百四十九條第一項、第七十八
    條，判決如主文。
中　　　華　　　民　　　國　　九十三　　年　　　七　　　月　　二十八　　日
                              民事第十六庭
                                  審判長法  官  許  正  順
                                        法  官  翁  昭  蓉
                                        法  官  陳  邦  豪
正本係照原本作成。
如不服本判決，應於收受送達後二十日內向本院提出上訴書狀，其未表明上訴理由者
，應於提出上訴後二十日內向本院補提理由書狀（均須按他造當事人之人數附繕本）
上訴時應提出委任律師或具有律師資格之人之委任狀；委任有律師資格者，另應附具
律師資格證書及釋明委任人與受任人有民事訴訟法第四百六十六條之一第一項但書或
第二項（詳附註）所定關係之釋明文書影本。
中　　　華　　　民　　　國　　九十三　　年　　　七　　　月　  二十九　　日
　　　　　　　　　　　　　　　　　　　　書記官  張  淑  芬
附註：
民事訴訟法第四百六十六條之一（第一項、第二項）：
對於第二審判決上訴，上訴人應委任律師為訴訟代理人。但上訴人或其他法定代理人
具有律師資格者，不在此限。
上訴人之配偶、三親等內之血親、二親等內之姻親，或上訴人為法人、中央或地方機
關時，其所屬專任人員具有律師資格並經法院認為適當者，亦得為第三審訴訟代理人
。
